【裁判字號】    97,交聲,117
【裁判日期】    971106
【裁判案由】    聲明異議
【裁判全文】
臺灣屏東地方法院交通事件裁定         97年度交聲字第117號
原處分機關  交通部公路總局高雄區監理所屏東監理站
異  議  人  甲○○
即受處分人
上列受處分人因違反道路交通管理處罰條例案件，對於交通部公
路總局高雄區監理所屏東監理站民國97年3 月21日所為之處分（
原處分案號：屏監違字第裁82-V00000000號），聲明異議，本院
裁定如下：
    主  文
異議駁回。
    理  由
一、原處分意旨略以：異議人即受處分人甲○○於民國97年1 月
    29日23時30分許，駕駛其所有之車牌號碼WM-7141 號自小客
    車行經屏東縣恆春鎮○○路187 號前，因駕駛汽車肇事致人
    受傷逃逸之違規情事，為警追查後舉發，並測駕駛人呼氣酒
    精濃度超過規定標準。嗣原處分機關即交通部公路總局高雄
    區監理所屏東監理站認異議人上開情形，違反道路交通管理
    處罰條例第35條第1 項第1 款及第62條第4 項規定，裁處異
    議人罰鍰新臺幣（下同）40,500元，吊銷駕駛執照，1 年內
    禁考並施以道路安全講習等語。
二、聲明異議意旨略以：伊於97年1 月29日酒醉駕車肇事後，曾
    下車查看對方機車受損狀況，惟遍尋不著機車駕駛人，伊心
    想駕駛人應是身體無礙而離開，伊無肇事逃逸之意圖。又酒
    測所測得之酒精濃度係伊於1 月30號凌晨（案發回家後）就
    寢前喝藥酒所致，並非於案發時即有酒駕情事，為此提起本
    件聲明異議云云。
三、按「汽車駕駛人，駕駛汽車經測試檢定有下列情形之一者，
    處新臺幣一萬五千元以上六萬元以下罰鍰，並當場移置保管
    該汽車及吊扣其駕駛執照一年；因而肇事致人受傷者，並吊
    扣其駕駛執照二年：一、酒精濃度超過規定標準」。又按「
    汽車駕駛人駕駛汽車肇事致人受傷或死亡者，應即採取救護
    措施及依規定處置，並通知警察機關處理，不得任意移動肇
    事汽車及現場痕跡證據，違反者處3,000 元以上9,000 元以
    下罰鍰」；又「前項駕駛人肇事致人受傷而逃逸者，吊銷其
    駕駛執照；另汽車駕駛人依本條例規定吊銷駕駛執照者，1
    年內不得考領駕駛執照」，道路交通管理處罰條例第35條第
    1 項第1 款、第62條第3 、4 項、第67條第3 項分別定有明
    文。
四、經查，汽車駕駛飲酒後其吐氣所含酒精成分超過每公升0.25
    毫克以上者，不得駕車，道路交通安全規則第114 條第2 款
    定有明文。而一般血中酒精濃度約為吐氣中酒精濃度之2,10
    0 倍，而因人體之代謝作用，血液中酒精濃度每小時下降約
    每百毫升10～19毫克（mg／dL），有本院97年度交訴字第68
    號，卷附之法務部法醫研究所90年2 月1 日法醫所90清字第
    0150號函附卷可參（該卷第34頁），換算每小時吐氣中酒精
    濃度下降數值為每公升0.0476～0.0905毫克（mg/L）。今被
    告供稱伊於案發當天中午12時曾至車城鄉與友小酌啤酒，其
    飲酒一事並無疑義，而本件交通事故之發生時間為97年1 月
    29日23時30分許，於次日凌晨0 時42分許，經測得其吐氣中
    酒精濃度達每公升0.52毫克，有道路交通事故當事人酒精測
    定紀錄表1 紙可考（同卷警卷第18頁），故回溯換算其案發
    當時吐氣中酒精濃度約達每公升0.56～0.58毫克，顯已逾上
    開規則所定之標準。證人即被害人陳怡勳於本院97年度交訴
    字第68號案件審理中證稱：「我們被撞到應該有飛起來再摔
    下，被告撞到我們後有把車往前開一點點，在大約離我們10
    公尺的地方有停下來看一下，我沒有看到他下車走過來，沒
    多久他就離開了」。核與證人陳星穎證稱：「我摔倒後在地
    上躺了一下，我當時有看到一輛白色車子停下來…那時我看
    到路人圍在那輛車子旁，之後並追那輛車子」等語相符（同
    卷第38頁）。是異議人駕駛自小客車肇事，致他人受傷後未
    留在現場協助救護即離去一事至明。此外，本件刑事案件部
    分，業經本院於97年10月28日日以97年度交訴字第68號判決
    異議人犯刑法第185 條之3 之公共危險罪及刑法第185 條之
    4 之肇事致人受傷而逃逸罪在案，有該判決書1 份附卷足憑
    ，且經本院依職權調取該刑事案件全卷經核屬實。是異議人
    於
    本件事故發生當時，有首揭原處分意旨所稱之違規情事，應
    可認定。
五、至異議人雖辯稱：伊酒測所測得之酒精濃度係伊於1 月30號
    凌晨（案發回家後）就寢前喝藥酒所致，並非於案發時即有
    酒駕情事云云，惟查，本件員警查獲異議人時，僅距案發時
    間約30分鐘，異議人身上卻有濃郁酒味，又於警詢時呈現含
    糊不清、多話之情況，此有恆春分局員警之偵查報告及測試
    觀察紀錄表各1 紙在卷可按（同卷警卷第2 、20頁），則被
    告所表徵之跡象應非僅係睡前小酌藥酒所致。況異議為警查
    獲並於警詢時均未表示伊於酒測前有再次飲用藥酒之情事，
    始至本次聲明異議時才以前詞置辯，綜上各情，其辯稱顯為
    卸責之詞，委不足採；此外復有屏東縣警查局恆春分局員警
    偵查報告、道路交通事故現場圖、道路交通事故調查報告表
    (一)、(二)、違反道路交通管理事件通知單影本各1 份、屏東縣
    警察局道路交通道路交通事故照片16張在卷可稽，是異議人
    確有前開違反道路交通安全規則肇事致人受傷之違規情事，
    應堪認定。
六、綜上所述，本件異議人確有上開違規情事，從而，原處分機
    關分別依道路交通管理處罰條例第35條第1 項第1 款、第62
    條第4 項裁處受處分人罰鍰新臺幣（下同）40,500元，吊銷
    駕駛執照，1 年內禁考並施以道路安全講習核無違誤，本件
    異議為無理由，應予駁回。
七、應依道路交通案件處理辦法第19條規定，裁定如主文。
中    華    民    國    97    年    11    月    6     日
                  交通法庭      法  官  劉怡孜
以上正本證明與原本無異。
如不服本裁定應於收受送達後五日內向本院提出抗告書狀敘述抗
告之理由抗告於台灣高等法院高雄分院。
中    華    民    國    97    年    11    月    10    日
                                書記官  馮得弟


司法院資訊處製作；財團法人民間司法改革基金會備份。
